【裁判字號】    90,訴,798
【裁判日期】    900711
【裁判案由】    毒品危害防制條例
【裁判全文】
臺灣板橋地方法院刑事判決                            九十年度訴字第七九八號
    公  訴  人  臺灣板橋地方法院檢察署檢察官
    被      告  甲○○
右列被告因違反毒品危害防制條例案件，經檢察官提起公訴（九十年度毒偵字第一三
○六號，九十年度毒偵緝字第二三○號、第二三一號，九十年度偵字第五六九九號，
九十年度偵緝字第四○六號），本院判決如左：
    主  文
甲○○連續施用第一級毒品，累犯，處有期徒刑捌月，扣案之海洛因拾小包（淨重貳
點伍壹公克，包裝重壹點參貳公克）沒收銷燬之，葡萄糖壹包（毛重參點貳公克）、
夾鏈袋陸個沒收；又連續施用第二級毒品，累犯，處有期徒刑伍月；又收受贓物，累
犯，處有期徒刑參月；應執行有期徒刑壹年貳月，扣案之海洛因拾小包（淨重貳點伍
壹公克，包裝重壹點參貳公克）沒收銷燬之，葡萄糖壹包（毛重參點貳公克）、夾鏈
袋陸個沒收。
    事  實
一、甲○○曾於民國八十四年間因妨害自由等案件，經臺灣高等法院判處有期徒刑五
    月確定，而於八十五年五月三日執行完畢出監，仍不知悔悟，前因施用毒品案件
    ，經觀察勒戒後並無繼續施用毒品之傾向，而於八十九年二月十八日由臺灣板橋
    地方法院檢察署檢察官以八十九年度毒偵字第八六三號不起訴處分確定後，又基
    於概括之犯意，自八十九年二月底某日起至九十年三月十三日上午止，先後在臺
    北縣三重市○○路二一七巷七號三樓租處等地，以將海洛因以葡萄糖攪和稀釋後
    摻入香煙內吸用方式，非法施用第一級毒品海洛因多次，平均每日即須施用七至
    八次。又另基於概括之犯意，自八十九年四月某日起至九十年三月十三日下午一
    時三十分許回溯九十六小時內某時止，先後在上址租處等地，以將安非他命置入
    吸食器內燒烤產生煙霧吸用方式，非法施用第二級毒品安非他命多次，平均每一
    星期即施用五、六次。嗣於八十九年六月十七日晚上九時許，在臺北縣三重市○
    ○街三五七巷四一號一樓為警查獲，並扣得謝錦龍（另案偵辦）所有之海洛因及
    安非他命各一包（各淨重零點二公克、一公克），安非他命殘渣袋三個、吸食器
    一個。又於八十九年六月二十九日下午三時許，在臺北縣三重市○○街一四五號
    前，為警臨檢盤查採尿查獲。又於九十年三月十三日下午一時三十分許，在臺北
    縣三重市○○路二一七巷七號前因騎用ＧＸＦ─一五八號機車（收受贓物部分詳
    後述）為警查獲，並當場扣得所持有之海洛因十小包（淨重二點五一公克，包裝
    重一點三二公克）及所有預備供分裝施用毒品海洛因所用之空夾鏈袋六個。警再
    於當日下午五時二十分許至上址三樓租處扣得其所有預備供摻入施用毒品海洛因
    所用之葡萄糖一包（毛重三點二公克）。而甲○○為檢察官聲請本院送觀察、勒
    戒後，經臺灣臺北看守所附設勒戒處所認有繼續施用毒品之傾向。
二、甲○○復另行起意，於九十年三月十三日中午十一時許，在臺北縣三重市○○路
    二一七巷前，明知年籍、姓名不詳，綽號「阿新」之成年男子所交付之車號ＧＸ
    Ｆ─一五八號機車係來源不明之贓物（按該車係張祥麟所有，於九十年二月二十
    三日上午八時許，在臺北縣三重市○○○路四九號前為不詳之人所竊取），竟仍
    予收受，供己使用，嗣於前開時、地騎用該機車時為警查獲。
三、案經臺北縣警察局板橋分局、臺北市政府警察局萬華分局、中正第一分局分別報
    請臺灣板橋地方法院檢察署檢察官偵查起訴。
              理  由
一、右開收受贓物及施用海洛因之事實，業經被告甲○○於本院審理時自白不諱。另
    被告雖自承有施用安非他命之事實，惟辯稱：伊係因為戒除海洛因抵癮而自八十
    九年四月起施用安非他命，至八十九年九月止即未再施用云云，惟查被告於九十
    年三月十三日下午一時三十分許查獲時採尿結果，仍驗呈安非他命陽性反應，有
    臺北市立療養院煙毒尿液檢驗報告書一紙在卷可憑，足認被告於上開採尿時起回
    溯九十六小時內某時止，仍有施用安非他命之事實甚明，其辯稱八十九年九月以
    後並未施用，可能吸到二手煙云云，尚屬無據，自不足採。此外並另有其他二次
    查獲採尿經送檢結果，亦有臺北市立療養院煙毒尿液檢驗報告書、臺北縣政府衛
    生局尿液煙毒檢驗成績書均驗有甲基安非他命反應各一紙可資佐證，而被告上開
    三次採尿結果，雖均經檢驗並無嗎啡反應，惟被告已自承其陸續在戒除施用海洛
    因中等情，自不因未檢出嗎啡反應而有異，此外被告持有之海洛因十小包經送請
    法務部調查局鑑定結果，確係海洛因，亦有該局檢驗通知書一紙附卷，且有扣案
    之所有預備供施用分裝之葡萄糖一包及空夾鏈袋六個在案可資佐證，其施用海洛
    因之事證亦已明確。而被告前因施用毒品案件，經觀察勒戒後並無繼續施用毒品
    之傾向而於八十九年二月十八日由臺灣板橋地方法院檢察署檢察官以八十九年度
    毒偵字第八六三號不起訴處分確定後，五年內再犯本案，經送觀察、勒戒後認有
    繼續施用毒品之傾向，亦有臺灣臺北看守所附設勒戒處所出具之有無繼續施用毒
    品傾向證明書、上開不起訴處分書影本在卷足憑。另被告收受贓物犯行部分復有
    被害人張祥麟於警訊指訴失竊情節，並出具贓物認領保管收據一紙及車輛車牌失
    竊作業─查獲車輛認可資料在卷可按，是被告罪證明確，應予依法論科。
二、核被告施用海洛因之行為，係犯毒品危害防制條例第十條第一項施用第一級毒品
    罪；其施用安非他命之行為，則係犯同條例第十條第二項施用第二級毒品罪。另
    其收受被害人張祥麟失竊贓車使用之行為，係犯刑法第三百四十九條第一項之收
    受贓物罪。其先後多次施用海洛因及安非他命之行為，時間緊接，犯罪構成要件
    相同，顯係基於概括之犯意而為之，均應論以連續犯一罪，並依法加重其刑。至
    公訴人雖未就被告自八十九年二月底起至八十九年六月十七日前之施用海洛因行
    為部分起訴，惟此部分犯行與已起訴有罪部分，有連續犯裁判上一罪關係，而為
    起訴效力所及，本院自得併予審理。又公訴人指被告自八十九年三月起即有施用
    安非他命之犯行，但已為被告所否認，而供稱係自八十九年四月起為抵癮始施用
    安非他命等情，此外又查無其他積極證據足以證明被告有何於八十九年三月起即
    有施用安非他命之事實，惟公訴人既認此部分行為與前開已起訴有罪部分之施用
    安非他命犯行，有連續犯裁判上一罪之關係，爰不另為無罪之諭知。又被告有如
    事實欄所載之前科，其受有期徒刑之執行完畢後，五年內再犯有期徒刑以上之本
    案各罪，為累犯，均應依法加重其刑，並就施用毒品部分均遞加之。而其施用前
    持有海洛因及安非他命之低度行為應為施用之高度行為所吸收，均不另論罪。所
    犯上開三罪，犯意各別、行為互異，應予分論併罰。爰審酌被告犯罪之動機、目
    的、手段，及其品性、生活狀況、智識程度、犯罪所生之損害，及犯罪後態度等
    一切情狀，分別量處如主文所示之刑，並依法定其應執行之刑。又被告持有之海
    洛因十小包（淨重二點五一公克，包裝重一點三二公克）係毒品，應依法沒收銷
    燬之。而扣案空夾鏈袋六個及葡萄糖一包（毛重三點二公克）係被告所有預備供
    施用毒品海洛因犯罪所用之物，已據供稱在卷，應依法宣告沒收。至另查獲扣案
    之注射針筒一支、橡皮管一條，空夾鏈袋三十六個，被告已供稱非其所有，亦非
    供其施用海洛因所用之物，而係不詳年籍之朋友所有遺留等情，衡情被告既已自
    白施用毒品犯行，且並非以注射施打方式施用海洛因，自無任意否認持用上開物
    品之理，所辯自堪採信，上開物品既非被告本件施用毒品犯罪所有持用之物，自
    無從併予沒收，併予敘明。
據上論斷，應依刑事訴訟法第二百九十九條第一項前段，毒品危害防制條例第十條第
一項、第二項、第十八條第一項前段，刑法第三百四十九條第一項、第十一條前段、
第五十六條、第四十七條、第五十一條第五款、第三十八第一項第二款，判決如主文
。
本案經檢察官陳銘祥到庭執行職務
中      華      民      國      九十      年      七      月    十一    日
                                  臺灣板橋地方法院刑事第六庭
                                          法  官  朱 耀 平
右正本證明與原本無異。
如不服本判決，應於判決送達後十日內，向本院提出上訴狀。
                                          書記官  黃 炎 煌
中      華      民      國      九十      年      七      月    十三    日
附本案論罪科刑依據之法條
刑法第三百四十九條
收受贓物者，處三年以下有期徒刑、拘役或五百元以下罰金。
搬運、寄藏、故買贓物或為牙保者，處五年以下有期徒刑、拘役或科或併科一千元以
下罰金。
因贓物變得之財物，以贓物論。
毒品危害防制條例第十條：
施用第一級毒品者，處六月以上五年以下有期徒刑。
施用第二級毒品者，處三年以下有期徒刑。
刑法第三百四十九條
收受贓物者，處三年以下有期徒刑、拘役或五百元以下罰金。
搬運、寄藏、故買贓物或為牙保者，處五年以下有期徒刑、拘役或科或併科一千元以
下罰金。
因贓物變得之財物，以贓物論。


司法院資訊處製作；財團法人民間司法改革基金會備份。
